臺灣臺中地方法院刑事判決　　　　　　　　　　　　　九十年度易字第三八七四號
　　公　訴　人　臺灣臺中地方法院檢察署檢察官
　　被　　　告　乙○○
右列被告因竊盜案件，經檢察官提起公訴（九十年度偵字第一九九四三號、九十年度
偵緝字第六九二號），及移送併案審理（九十年度偵字二二００三號），本院判決如
左：
    主  文
乙○○連續攜帶兇器竊盜，累犯，處有期徒刑壹年捌月。
扣案之鑰匙壹支沒收之。
    事  實
一、乙○○素行不佳，前有多次竊盜及違反麻醉藥品管理條例等前科紀錄，其於民國
    八十二年間，因竊盜及違反麻醉藥品管理條例案件，經本院分別判處有期徒刑二
    年，刑前強制工作三年及四月，定執行刑為有期徒刑二年一月，刑前強制工作三
    年，嗣上訴駁回確定，於八十五年十二月三十日送監執行，並於八十六年八月十
    三日假釋出獄。其於假釋期間，又因竊盜及恐嚇取財案件，經本院分別判處有期
    徒刑一年及十月，定執行刑為有期徒刑一年八月確定，於八十八年十二月三十一
    日執行完畢。嗣因前開案件被撤銷假釋，應再執行殘刑一年一月又十九日，自八
    十九年一月一日起接續前案執行，於九十年一月二十三日執行完畢。詎乙○○猶
    不知悔改，因無代步工具，竟意圖為自己不法之所有，並基於概括之犯意，連續
    （一）於九十年九月三十日晚上十一時許，在彰化縣和美鎮○○路高速公路涵洞
    下，以自備鑰匙一支，竊取甲○○所有之ＯＥ—２８４９號自用小客車一部，並
    將該車車牌二面拆下，留供日後使用。（二）於九十年十月三十日晚上十一時三
    十分許，在臺中縣東勢鎮○○街一一一之七號對面，攜帶置於前揭ＯＥ—２８４
    ９號自用小客車內，足以傷害人之生命、身體、安全並可作為兇器使用之扳手一
    支，拆卸竊取丁○○所有之Ｂ２—０６２８號自用小客車車牌兩面，並將之懸掛
    在上開ＯＥ—２８４９號自用小客車上，以規避警方臨檢，嗣於當日晚上十一時
    五十分許，駕駛懸掛Ｂ２─０６２８號車牌之ＯＥ─２８４９號自用小客車，在
    臺中縣東勢鎮○○街珍東巷七號前，為警臨檢查獲。（三）於九十年十一月十九
    日凌晨一時許，在臺中市○○路○段四十巷十號前，以自備鑰匙一支，竊取戊○
    ○所有之Ｄ５—２５２６號自用小客車一部，並將該車車牌二面拆卸丟棄，再將
    前揭竊得之ＯＥ—２８４９號自用小客車車牌二面，懸掛於上開Ｄ５—２５２６
    號自用小客車上，嗣又將ＯＥ—２８４９號自用小客車車牌二面拆卸，留供日後
    使用，並將Ｄ５—２５２６號自用小客車棄置在臺中市○○路與華美街口，嗣經
    警於同年十二月五日下午六時許，在臺中縣潭子鄉○○路尋獲該Ｄ５—２５２６
    號自用小客車。（四）於九十年十二月四日下午三時許，在臺中市○○路與華美
    街口，以自備鑰匙一支，竊取丙○○所有之Ｂ８—０３８１號自用小客車一部，
    並將該車車牌二面拆卸丟棄，再將前揭竊得之ＯＥ—２８４９號自用小客車車牌
    二面，懸掛於上開Ｂ８—０３８１號自用小客車上，嗣於同年十二月六日下午五
    時三十分許，駕駛懸掛ＯＥ─２８４９號車牌之Ｂ８─０３８１號自用小客車，
    在臺中市○○路○段五十巷一一一號前，為警臨檢查獲，並扣得乙○○所有供竊
    取前開車輛所用之鑰匙一支。
二、案經臺中縣警察局東勢分局報請臺灣臺中地方法院檢察署檢察官偵查起訴及臺中
    縣警察局報請臺灣臺中地方法院檢察署檢察官移送本院併案審理。
    理  由
一、訊據被告乙○○對於右揭事實坦承不諱，核與被害人甲○○、丁○○、戊○○及
    丙○○等人於警訊時指述情節相符，復有車輛竊盜、車牌失竊資料個別查詢報表
    ─查詢車輛認可資料三份、車籍作業系統─查詢認可資料一份、贓物認領保管單
    二紙及查獲現場照片三幀在卷可稽，並有行竊用之鑰匙一支扣案足佐，足徵被告
    之自白與事實相符。本件事證明確，被告之犯行堪予認定。
二、按刑法第三百二十一條第一項第三款之攜帶兇器竊盜罪，係以行為人攜帶兇器為
    其加重條件，此所謂兇器，其種類並無限制，凡客觀上足對人之生命、身體、安
    全構成威脅，具有危險性之兇器為已足，並不以攜帶之初有行兇之意圖為必要。
    本件被告持以行竊車牌之扳手雖未據扣案，惟被告於偵查中描述該板手長約十公
    分、質地堅硬、前端開口尖銳等情，客觀上顯足以對人身安全構成威脅，是該扳
    手應屬刑法第三百二十一條第一項第三款所稱之「兇器」甚明。故核被告如事實
    欄第一項（一）、（三）、（四）所為，均係犯刑法第三百二十條第一項之普通
    竊盜罪；如事實欄第一項（二）所為，係犯刑法第三百二十一條第一項第三款之
    攜帶兇器竊盜罪。被告前後四次竊盜行為，時間緊接，且觸犯基本構成要件相同
    之罪名，顯係基於概括之犯意反覆為之，為連續犯，應依刑法第五十六條之規定
    論以攜帶兇器竊盜一罪，並加重其刑。公訴人雖未就被告如事實欄第一項（三）
    （四）部分之竊盜犯行予以起訴，惟前開部分與公訴人起訴部分，具有連續犯之
    裁判上一罪關係，業如前述，該部分為起訴效力所及，本院自得併予審理，附此
    敘明。又被告於八十二年間，因竊盜及違反麻醉藥品管理條例案件，經本院分別
    判處有期徒刑二年，刑前強制工作三年及四月，定執行刑為有期徒刑二年一月，
    刑前強制工作三年，嗣上訴駁回確定，於八十五年十二月三十日送監執行，並於
    八十六年八月十三日假釋出獄。假釋期間，被告又因竊盜及恐嚇取財案件，經本
    院分別判處有期徒刑一年及十月，定執行刑為有期徒刑一年八月確定，於八十八
    年十二月三十一日執行完畢。嗣被告因前開案件被撤銷假釋，應再執行殘刑一年
    一月又十九日，自八十九年一月一日起接續前案執行，並於九十年一月二十三日
    執行完畢，有臺灣臺中地方法院檢察署刑案資料查註紀錄表及臺灣高等法院被告
    全國前案紀錄表在卷足憑，其受有期徒刑執行完畢後，於五年內再犯本件有期徒
    刑以上刑之罪，為累犯，應依刑法第四十七條規定加重其刑。本件被告有二種刑
    之加重，依刑法第七十條規定，應遞加之。爰審酌被告素行不良，竟不知潔身自
    愛，僅因貪圖一時代步之便，即為本件連續竊取自小客車三部及車牌二面之犯行
    ，造成數位車主受損，危害社會治安匪淺，惟其犯後坦承犯行，態度尚稱良好等
    一切情狀，量處如主文第一項所示之刑，以示懲儆。扣案之鑰匙一支，係被告所
    有供本件竊取車輛所用之物，業據被告供承在卷，依刑法第三十八條第一項第二
    款之規定宣告沒收之。至被告行竊車牌所用之扳手一支，既非被告所有，又未據
    扣案，故不為沒收之諭知。
三、臺灣臺中地方法院檢察署九十年度偵字二二００三號移送本院併案審理如事實欄
    第一項（三）（四）部分，與本件起訴如事實欄第一項（一）（二）部分有連續
    犯之裁判上一罪關係，故本院自得併予審酌。至移送併辦意旨另以：被告乙○○
    意圖為自己不法之所有，於竊取戊○○所有之Ｄ５—２５２６號自用小客車一部
    後，撥打電話至戊○○之行動電話，以言語恐嚇戊○○勒索新台幣（下同）六萬
    元，因認被告涉有刑法第三百四十六條之恐嚇取財罪嫌。惟按犯罪事實應依證據
    認定之，無證據不得推定其犯罪事實，刑事訴訟法第一百五十四條定有明文。另
    按認定不利於被告之事實，須依積極證據，苟積極證據不足為不利於被告事實之
    認定，即應為有利於被告之認定，更不必有何有利之證據。刑事訴訟法上所謂認
    定犯罪事實之證據，係指足以認定被告確有犯罪之積極證據而言，該項證據自需
    適合於被告犯罪事實之認定，始得採為斷罪資料；如未能發現相當證據，或證據
    不足以證明，自不能以推測或擬制之方法，以為裁判之基礎。又告訴人之告訴，
    係以使被告受刑事訴追為目的，是其陳述是否與事實相符，仍應調查其他證據以
    資審認（最高法院三十年上字第八一六號、二十九年上字第三一○五號、五十二
    年台上字第一三００號等判例可資參照）。訊據被告堅詞否認其有前開恐嚇取財
    之犯行，辯稱：伊偷車純為代步之用，並沒有打電話勒索過戊○○等語。經查被
    害人戊○○於本院審理中到庭指稱：伊車子不見半個月後，有人打電話至伊手機
    ，該人表示欲取回車子需六萬元，伊殺價至三萬元，並表示要再和先生商量，之
    後就沒有消息了；伊未曾將手機號碼放在車上，又當時電話中勒索人之聲音比被
    告本人聲音還要年輕等語，故勒索電話是否被告所撥打已屬有疑，且除被害人戊
    ○○前開指述外，並無確切證據足認該通勒索電話係被告所撥打或被告同夥所為
    ，是被告辯稱未為前開恐嚇取財犯行，尚堪採信。此外復查無其他積極證據足認
    被告有移送併辦意旨所指之恐嚇取財犯行，因該部分未據檢察官為起訴或不起訴
    處分，故應退由檢察官另為適法之處理，併此敘明。
據上論斷，應依刑事訴訟法第二百九十九條第一項前段，刑法第五十六條、第三百二
十一條第一項第三款、第四十七條、第三十八條第一項第二款，判決如主文。
中      華      民      國    九十一    年      一      月      七      日
                              臺灣臺中地方法院刑事第四庭
                                      法  官  張  靜  琪
右正本證明與原本無異。
如不服本判決，應於判決送達後十日內向本院提出上訴狀，上訴於臺灣高等法院臺中
分院( 須附繕本 )。
                                      書記官
中      華      民      國    九十一    年      一      月      七      日
附錄本案論罪科刑法條全文
刑法第三百二十一條
犯竊盜罪而有左列情形之一者，處六月以上五年以下有期徒刑：
一  於夜間侵入住宅或有人居住之建築物、船艦，或隱匿其內而犯之者。
二毀越門扇、牆垣或其他安全設備而犯之者。
三  攜帶兇器而犯之者。
四  結夥三人以上而犯之者。
五  乘火災、水災或其他災害之際而犯之者。
六  在車站或埠頭而犯之者。
前項之未遂罰之。
